臺灣高等法院刑事裁定
110年度抗字第1050號
抗  告  人
即  受刑人  林錦華


                    （現於法務部○○○○○○○○○○○執行中）
上列抗告人即受刑人因檢察官聲請定其應執行刑案件，不服臺灣
新竹地方法院中華民國110年5月18日裁定（110年度聲字第683號
），提起抗告，本院裁定如下：
    主  文
抗告駁回。                                             
    理  由
一、原裁定意旨略以：本件抗告人即受刑人林錦華（下稱抗告人
    ）因犯竊盜等案件，業經法院先後判決確定如附表所示，經
    審核相關事證，認符合刑法第53條定執行刑之要件，聲請為
    正當，爰依刑事訴訟法第447條第1項，刑法第50條第2項、
    第53條、第51條第5款定其應執行刑為有期徒刑21年10月等
    語。
二、抗告意旨略以：抗告人所犯均為竊盜、毒品危害防制條例等
    罪，均非侵犯具有不可替代性、不可回復性個人法益外，犯
    罪行為態樣、手段、動機亦屬相似且犯罪期間密接，為免責
    任非難重複程度過高，實應酌定較低之執行刑，而原審裁量
    權之行使已使責罰不相當，未契合裁量權應遵守之內部界限
    ，有違數罪併罰之規範及比例原則，爰請求撤銷原裁定，另
    為有利抗告人之裁定等語。
三、經查：
　㈠法規說明：
    按數罪併罰之定應執行之刑，係出於刑罰經濟與責罰相當之
    考量，為一種特別量刑過程，相較於刑法第57條所定科刑時
    應審酌事項係對一般犯罪行為之裁量，為定應執行刑之宣告
    ，乃對犯罪行為人本身及所犯各罪之總檢視，除應考量行為
    人所犯數罪反應出之人格特性，並應權衡審酌行為人之責任
    與整體刑法目的及相關刑事政策，在量刑權之法律拘束性原
    則下，依刑法第51條第5款規定，採限制加重原則，以宣告
    各刑中之最長期為下限，各刑合併之刑期為上限，但最長不
    得逾30年，資為量刑自由裁量權之外部界限，並應受法秩序
    理念規範之比例原則、平等原則、責罰相當原則、重複評價
    禁止原則等自由裁量權之內部抽象價值要求界限之支配，以
    使輕重得宜，罰當其責，俾符合法律授與裁量權之目的，以
    區別數罪併罰與單純數罪之不同，兼顧刑罰衡平原則。是個
    案裁量判斷，除非有全然喪失權衡意義或其裁量行使顯然有
    違比例、平等諸原則之裁量權濫用情形，即不得任意指其為
    違法（最高法院100年度台抗字第440號裁定要旨參照）。
　㈡本院判斷：
　　⒈查抗告人所犯如附表編號1至43號所示之罪，分別經法院判
      處有期徒刑確定在案（其中原審附表編號5至9、14、17至
      28、31至41「偵查（自訴）機關年度案號」欄、附表編號
      13至14「確定判決」欄及附表編號14「最後事實審」欄部
      分，均應更正如本院附表所示），原審依檢察官據受刑人
      之請求聲請，就如附表各編號所示各罪定其應執行之刑，
      經審核後認為聲請正當而准許，並依刑法第50條第2項、
      第53條、第51條第5款規定，定其應執行之刑為有期徒刑2
      1年10月，係在附表各宣告刑之最長期（2年2月）以上，
      合併刑期（最多30年）以下，顯已就宣告刑總和減去有期
      徒刑8年2月，並無違背定應執行刑之外部界限。又附表編
      號13、16、33至35所示得易科罰金之罪，既經與其他編號
      所示不得易科罰金之罪併合處罰，於定執行刑時，自無庸
      為易科罰金之諭知。且觀之：附表編號1至42所示之罪所
      處之刑，前經定應執行有期徒刑21年6月確定，已就宣告
      刑總和（最多30年）減去8年6月，上開編號所示之罪所定
      應執行刑加計附表編號43所示之罪所處之刑（8月），合
      計總和有期徒刑22年2月，然原審僅裁定應執行刑為有期
      徒刑21年10月，實已再減去有期徒刑4月，亦無違反定應
      執行刑之內部界限。是抗告意旨指摘原裁定似有未契合裁
      量權應遵守之內部界限，質疑原裁定量刑似有裁量不當之
      違法已無理由。
    ⒉本院審酌卷存事證及抗告人所犯數罪次數、各罪之侵害法
      益、個別罪質內容、各罪犯罪情節、對其犯罪應予之整體
      非難評價等一切情狀，原審裁定僅定應執行刑為有期徒刑
      21年10月，實已就原宣告刑總和相當程度之減低，難認有
      何過苛過重之情事，亦無違反法秩序理念規範之比例原則
      、平等原則、責罰相當原則、重複評價禁止原則等自由裁
      量權之內部界限。抗告人執前詞提起抗告，指摘原裁定不
      當，為無理由，應予駁回。
四、綜上，本件足認原審業經審酌抗告人所犯該等數罪所反應出
    之人格特性，並權衡審酌抗告人之行為責任與整體刑法目的
    及相關刑事政策，既未逾越法律之外部界限及內部界限，自
    屬法院裁量權限適法且正當之行使。抗告意旨徒憑己見，猶
    執前詞指摘原裁定違法或不當，為無理由，應予駁回。
據上論斷，應依刑事訴訟法第412條，裁定如主文。
中　　華　　民　　國　　110 　年　　7 　　月　　28　　日
                  刑事第二十一庭審判長法　官  許宗和
                                      法　官  章曉文
                                      法　官  黃玉婷
以上正本證明與原本無異。
如不服本裁定，應於收受送達後五日內向本院提出抗告狀。
                                      書記官  傅國軒
中　　華　　民　　國　　110 　年　　7 　　月　　31　　日
附表：
編     　號  1 2 3 罪　 　　名  毒品危害防制條例 竊盜 毒品危害防制條例 宣　告　刑  有期徒刑11月 有期徒刑8月 有期徒刑8月 犯 罪 日 期  99年4月12日 99年6月22日 99年8月5日 偵查(自訴)機關 年　度　案　號  苗栗地檢99年度撤緩毒偵字第28號 苗栗地檢99年度偵字第6530號 苗栗地檢99年度毒偵字第1140號 最後 事實審 法院 苗栗地院 苗栗地院 苗栗地院  案號 100年度訴緝字第22號 100年度易緝字第20號 100年度訴緝字第23號  判決日期 100年8月22日 100年8月31日 100年8月30日 確定 判決 法院 苗栗地院 苗栗地院 苗栗地院  案號 100年度訴緝字第22號 100年度易緝字第20號 100年度訴緝字第23號  判決 確定日期 100年8月22日 100年8月31日 100年8月30日 備　　　　　註  編號1至41應執行有期徒刑21年     編號1至42應執行有期徒刑21年6月   
編　　　　號  4 5 6 罪　　　　名  竊盜 竊盜 竊盜 宣　告　刑  有期徒刑1年 有期徒刑9月 有期徒刑9月 犯 罪 日 期  99年4月20日 99年5月16日 99年5月22日 偵查(自訴)機關年　度　案　號  苗栗地檢99年度偵字第3927號 苗栗地檢99年度偵字第3654、4326號 苗栗地檢99年度偵字第3654、4326號 最  後 事實審 法　　院 苗栗地院 苗栗地院 苗栗地院  案　　號 100年度易緝字第18號 100年度易緝字第19號 100年度易緝字第19號  判決日期 100年9月8日 100年8月22日 100年8月22日 確　定 判　決 法　　院 苗栗地院 苗栗地院 苗栗地院  案　　號 100年度易緝字第18號 100年度易緝字第19號 100年度易緝字第19號  判　　決 確定日期 100年10月11日 100年8月22日 100年8月22日 備　　　　　註   編號5至9應執行有期徒刑2年    編號1至41應執行有期徒刑21年     編號1至42應執行有期徒刑21年6月   
編號  7 8 9 罪名  竊盜 竊盜 竊盜 宣告刑  有期徒刑7月 有期徒刑7月 有期徒刑7月 犯罪日期  99年5月16日 99年5月18日 99年5月27日 偵查(自訴)機關 年　度　案　號  苗栗地檢99年度偵字第3654、4326號 苗栗地檢99年度偵字第3654、4326號 苗栗地檢99年度偵字第3654、4326號 最後 事實審 法院 苗栗地院 苗栗地院 苗栗地院  案號 100年度易緝字第19號 100年度易緝字第19號 100年度易緝字第19號  判決日期 100年8月22日 100年8月22日 100年8月22日 確定 判決 法院 苗栗地院 苗栗地院 苗栗地院  案號 100年度易緝字第19號 100年度易緝字第19號 100年度易緝字第19號  判決 確定日期 100年8月22日 100年8月22日 100年8月22日 備　　　　　註  編號5至9應執行有期徒刑2年     編號1至41應執行有期徒刑21年     編號1至42應執行有期徒刑21年6月   
編號  10 11 12 罪名  竊盜 竊盜 竊盜 宣告刑  有期徒刑1年 有期徒刑11月 有期徒刑8月 犯罪日期  100年3月18日 100年3月23日 99年11月15日 偵查(自訴)機關 年度案號  新竹地檢100年度偵字第3394號 新竹地檢100年度偵字第3394號 苗栗地檢101年度偵字第403號 最  後 事實審 法院 新竹地院 新竹地院 苗栗地院  案號 100年度審易字第829號 100年度審易字第829號 101年度易字第72號  判決日期 100年10月19日 100年10月19日 101年5月16日 確定 判決 法院 新竹地院 新竹地院 苗栗地院  案號 100年度審易字第829號 100年度審易字第829號 101年度易字第72號  判決 確定日期 100年10月19日 100年10月19日 101年6月7日 備註  編號10至11應執行有期徒刑1年10月     編號1至41應執行有期徒刑21年     編號1至42應執行有期徒刑21年6月   
編號  13 14 15 罪名  竊盜 竊盜 毒品危害防制條例 宣告刑  有期徒刑4月 有期徒刑1年 有期徒刑9月 犯罪日期  100年6月上旬某日 100年7月3日 100年7月14日 偵查(自訴)機關年度案號  新竹地檢100年度偵字第8039號 新竹地檢100年度偵字第9460、9495號 新竹地檢100年度毒偵字第1235號 最後 事實審 法院 新竹地院 新竹地院 新竹地院  案號 100年度審易字第1113號 101年度審易字第616號 100年度審訴字第673號  判決日期 101年5月25日 101年7月10日 101年5月31日 確　定 判　決 法院 新竹地院 新竹地院 新竹地院  案號 100年度審易字第1113號 101年度審易字第616號 100年度審訴字第673號  判決 確定日期 101年5月25日 101年7月10日 101年5月31日 備　　　　　註    編號15至16應執行有期徒刑11月   編號1至41應執行有期徒刑21年     編號1至42應執行有期徒刑21年6月   
編號  16 17 18 罪名  毒品危害防制條例 竊盜 竊盜 宣告刑  有期徒刑4月 有期徒刑1年 有期徒刑1年 犯罪日期  100年7月14日18時57分為警採尿時起回溯96小時內某時許 99年7月21日 99年11月28日 偵查(自訴)機關 年度案號  新竹地檢100年度毒偵字第1235號 新竹地檢100年度偵緝字第383、385號、100年度偵字第7558、7646、7647、7649、7650、8038、8053號 新竹地檢100年度偵緝字第383、385號、100年度偵字第7558、7646、7647、7649、7650、8038、8053號 最  後 事實審 法院 新竹地院 臺灣高院 臺灣高院  案號 100年度審訴字第673號 101年度上易字第1434號 101年度上易字第1434號  判決日期 101年5月31日 101年8月1日 101年8月1日 確定 判決 法院 新竹地院 臺灣高院 臺灣高院  案號 100年度審訴字第673號 101年度上易字第1434號 101年度上易字第1434號  判決 確定日期 101年5月31日 101年8月1日 101年8月1日 備　　　　　註  編號15至16應執行有期徒刑11月 編號17至28應執行有期徒刑4年4月    編號1至41應執行有期徒刑21年     編號1至42應執行有期徒刑21年6月   
編號  19 20 21 罪名  竊盜 竊盜 竊盜 宣告刑  有期徒刑1年 有期徒刑1年 有期徒刑1年 犯罪日期  100年2月23日 100年4月12日 100年6月22日 偵查(自訴)機關 年度案號  新竹地檢100年度偵緝字第383、385號、100年度偵字第7558、7646、7647、7649、7650、8038、8053號 新竹地檢100年度偵緝字第383、385號、100年度偵字第7558、7646、7647、7649、7650、8038、8053號 新竹地檢100年度偵緝字第383、385號、100年度偵字第7558、7646、7647、7649、7650、8038、8053號 最  後 事實審 法院 臺灣高院 臺灣高院 臺灣高院  案號 101年度上易字第1434號 101年度上易字第1434號 101年度上易字第1434號  判決日期 101年8月1日 101年8月1日 101年8月1日 確定 判決 法院 臺灣高院 臺灣高院 臺灣高院  案號 101年度上易字第1434號 101年度上易字第1434號 101年度上易字第1434號  判決 確定日期 101年8月1日 101年8月1日 101年8月1日 備　　　　　註  編號17至28應執行有期徒刑4年4月     編號1至41應執行有期徒刑21年     編號1至42應執行有期徒刑21年6月   
編號  22 23 24 罪名  竊盜 竊盜 竊盜 宣告刑  有期徒刑11月 有期徒刑11月 有期徒刑11月 犯罪日期  99年7月7日 99年9月22日11時至25日21時50分間某時許 99年11月14日 偵查(自訴)機關年度案號  新竹地檢100年度偵緝字第383、385號、100年度偵字第7558、7646、7647、7649、7650、8038、8053號 新竹地檢100年度偵緝字第383、385號、100年度偵字第7558、7646、7647、7649、7650、8038、8053號 新竹地檢100年度偵緝字第383、385號、100年度偵字第7558、7646、7647、7649、7650、8038、8053號 最後 事實審 法院 臺灣高院 臺灣高院 臺灣高院  案號 101年度上易字第1434號 101年度上易字第1434號 101年度上易字第1434號  判決日期 101年8月1日 101年8月1日 101年8月1日 確定 判決 法院 臺灣高院 臺灣高院 臺灣高院  案號 101年度上易字第1434號 101年度上易字第1434號 101年度上易字第1434號  判決 確定日期 101年8月1日 101年8月1日 101年8月1日 備　　　　　註  編號17至28應執行有期徒刑4年4月     編號1至41應執行有期徒刑21年     編號1至42應執行有期徒刑21年6月   
編號  25 26 27 罪名  竊盜 竊盜 竊盜 宣告刑  有期徒刑11月 有期徒刑11月 有期徒刑11月 犯罪日期  100年5月2日 100年5月7日 100年6月24日 偵查(自訴)機關 年度案號  新竹地檢100年度偵緝字第383、385號、100年度偵字第7558、7646、7647、7649、7650、8038、8053號 新竹地檢100年度偵緝字第383、385號、100年度偵字第7558、7646、7647、7649、7650、8038、8053號 新竹地檢100年度偵緝字第383、385號、100年度偵字第7558、7646、7647、7649、7650、8038、8053號 最  後 事實審 法院 臺灣高院 臺灣高院 臺灣高院  案號 101年度上易字第1434號 101年度上易字第1434號 101年度上易字第1434號  判決日期 101年8月1日 101年8月1日 101年8月1日 確定 判決 法院 臺灣高院 臺灣高院 臺灣高院  案號 101年度上易字第1434號 101年度上易字第1434號 101年度上易字第1434號  判決 確定日期 101年8月1日 101年8月1日 101年8月1日 備註  編號17至28應執行有期徒刑4年4月     編號1至41應執行有期徒刑21年     編號1至42應執行有期徒刑21年6月   
編號  28 29 30 罪名  竊盜 竊盜 竊盜 宣告刑  有期徒刑1年1月 有期徒刑1年 有期徒刑1年 犯罪日期  100年5月6日 100年7月3日 100年7月9日 偵查(自訴)機關 年度案號  新竹地檢100年度偵緝字第383、385號、100年度偵字第7558、7646、7647、7649、7650、8038、8053號 新竹地檢101年度偵字第3331號 新竹地檢101年度偵緝字第210號 最  後 事實審 法院 臺灣高院 新竹地院 新竹地院  案號 101年度上易字第1434號 101年度審易字第503號 101年度審易字第614號  判決日期 101年8月1日 101年6月19日 101年7月18日 確定 判決 法院 臺灣高院 新竹地院 新竹地院  案號 101年度上易字第1434號 101年度審易字第503號 101年度審易字第614號  判決 確定日期 101年8月1日 101年6月19日 101年8月24日 備註  編號17至28應執行有期徒刑4年4月     編號1至41應執行有期徒刑21年     編號1至42應執行有期徒刑21年6月   
編號  31 32 33 罪名  竊盜 竊盜 竊盜 宣告刑  有期徒刑8月 有期徒刑8月 有期徒刑5月 犯罪日期  99年7月29日 100年2月25日 99年10月1日 偵查(自訴)機關 年度案號  新竹地檢100年度偵緝字第384號、100年度偵字第7503號 新竹地檢100年度偵緝字第384號、100年度偵字第7503號 新竹地檢100年度偵緝字第384號、100年度偵字第7503號 最後 事實審 法院 新竹地院 新竹地院 新竹地院  案號 101年度審易字第170號 101年度審易字第170號 101年度審易字第170號  判決日期 101年5月25日 101年5月25日 101年5月25日 確定 判決 法院 臺灣高院 臺灣高院 臺灣高院  案號 101年度上易字第1821號 101年度上易字第1821號 101年度上易字第1821號  判決 確定日期 101年9月3日 101年9月3日 101年9月3日 備註  編號31至37應執行有期徒刑3年4月     編號1至41應執行有期徒刑21年     編號1至42應執行有期徒刑21年6月   
編號  34 35 36 罪名  竊盜 竊盜 竊盜 宣告刑  有期徒刑4月 有期徒刑4月 有期徒刑7月 犯罪日期  99年10月1日 99年10月2日 99年10月1日 偵查(自訴)機關年度案號  新竹地檢100年度偵緝字第384號、100年度偵字第7503號 新竹地檢100年度偵緝字第384號、100年度偵字第7503號 新竹地檢100年度偵緝字第384號、100年度偵字第7503號 最後 事實審 法院 新竹地院 新竹地院 新竹地院  案號 101年度審易字第170號 101年度審易字第170號 101年度審易字第170號  判決日期 101年5月25日 101年5月25日 101年5月25日 確定 判決 法院 臺灣高院 臺灣高院 臺灣高院  案號 101年度上易字第1821號 101年度上易字第1821號 101年度上易字第1821號  判決 確定日期 101年9月3日 101年9月3日 101年9月3日 備註  編號31至37應執行有期徒刑3年4月     編號1至41應執行有期徒刑21年     編號1至42應執行有期徒刑21年6月   
編號  37 38 39 罪名  竊盜 毒品危害防制條例 毒品危害防制條例 宣告刑  有期徒刑9月 有期徒刑2年2月 有期徒刑1年2月 犯罪日期  100年3月24日 100年5月3日 100年5月11日 偵查(自訴)機關 年度案號  新竹地檢100年度偵緝字第384號、100年度偵字第7503號 新竹地檢100年度偵字第6869、8383號 新竹地檢100年度偵字第6869、8383號 最後 事實審 法院 新竹地院 臺灣高院 臺灣高院  案號 101年度審易字第170號 101年度上訴字第2504號 101年度上訴字第2504號  判決日期 101年5月25日 101年11月27日 101年11月27日 確定 判決 法院 臺灣高院 最高法院 最高法院  案號 101年度上易字第1821號 102年度台上字第1920號 102年度台上字第1920號  判決 確定日期 101年9月3日 102年5月15日 102年5月15日 備註  編號31至37應執行有期徒刑3年4月 編號38至41應執行有期徒刑3年8月    編號1至41應執行有期徒刑21年     編號1至42應執行有期徒刑21年6月   
編號  40 41 42 罪名  毒品危害防制條例 毒品危害防制條例 竊盜 宣告刑  有期徒刑10月 有期徒刑10月 有期徒刑9月 犯罪日期  100年7月13日 100年7月13日 100年3月3日 偵查(自訴)機關 年度案號  新竹地檢100年度偵字第6869、8383號 新竹地檢100年度偵字第6869、8383號 臺東地檢106年度偵字第2550號 最後 事實審 法院 臺灣高院 臺灣高院 臺東地院  案號 101年度上訴字第2504號 101年度上訴字第2504號 106年度易字第385號  判決日期 101年11月27日 101年11月27日 107年1月12日 確定 判決 法院 最高法院 最高法院 臺東地院  案號 102年度台上字第1920號 102年度台上字第1920號 106年度易字第385號  判決 確定日期 102年5月15日 102年5月15日 107年2月5日 備註  編號38至41應執行有期徒刑3年8月     編號1至41應執行有期徒刑21年     編號1至42應執行有期徒刑21年6月   
編號  43   罪名  竊盜   宣告刑  有期徒刑8月   犯罪日期  100年3月16日   偵查(自訴)機關 年度案號  新竹地檢109年度偵字第5606號   最後 事實審 法院 新竹地院    案號 109年度易字第639號    判決日期 109年11月16日   確定 判決 法院 新竹地院    案號 109年度易字第639號    判決 確定日期 109年12月29日   備註